【裁判字號】    98,交聲,40
【裁判日期】    980930
【裁判案由】    違反道路交通管理處罰條例聲明異議
【裁判全文】
臺灣士林地方法院交通事件裁定          98年度交聲字第40號
    原處分機關  臺北市交通事件裁決所
    異  議  人
    即受處分人  甲○
上列受處分人因違反道路交通管理處罰條例案件，對於臺北市交
通事件裁決所民國97年12月22日所為之處分（原處分案號：北市
裁罰字第裁22—A00XB4273 號）聲明異議，本院裁定如下：
    主  文
異議駁回。
    理  由
一、按汽車行駛有損毀或變造汽車牌照、塗抹污損牌照，或以安
    裝其他器具之方式，使不能辨認其牌號者，處汽車所有人新
    臺幣（下同）2 千400 元以上4 千800 元以下罰鍰，並責令
    申請換領牌照或改正，道路交通管理處罰條例第13條第1 款
    定有明文。次按違反道路交通管理處罰條例第13條第1 款事
    件，於期限內繳納罰鍰或到案聽候裁決者，處3 千元罰鍰，
    並責令申請換領牌照或改正，亦為違反道路交通管理事件統
    一裁罰基準及處理細則第2 條第2 項之裁罰基準表所明定。
二、原處分意旨略以：異議人即受處分人甲○駕駛其所有之車號
    6E－372 號營業一般小客車，於民國97年11月27日下午1 時
    37分，在臺北市市○○道與台北車站北側路口，經臺北市政
    府警察局大同分局交通分隊員警攔停舉發有「塗抹污損汽車
    牌照，使不能辨認其牌號」之違規，受處分人於應到案日期
    前提出申訴，經原處分機關臺北市交通事件裁決所審認結果
    ，仍認受處分人有上開違規情事，而依道路交通管理處罰條
    例第13條第1 款，裁處受處分人3 千元罰鍰，並責令改正等
    情，有卷附臺北市政府警察局舉發違反道路交通管理事件通
    知單（掌電字第A00X B4273號）、臺北市交通事件裁決所97
    年12月22日違反道路交通管理事件裁決書（北市裁罰字第裁
    22—A00XB4273 號）附卷可稽。
三、異議意旨略以：伊車號牌是自然褪色，並非自己塗抹污損所
    造成，伊於97年5 月21日至北區監理站驗車時，檢驗人員也
    未表示號牌有問題云云。
四、經查：
(一)、受處分人所有之車號6E-372號營業一般小客車，於97年11月
    27日經警舉發時，有「塗抹污損汽車牌照，使不能辨認其牌
    號」之事實，業據證人即舉發本件違規之臺北市政府警察局
    大同分局交通分隊員警乙○○於本院調查中證稱：我於97年
    11月27日下午1 時許執行交通執法勤務，在市○○道與台北
    車站北側攔檢到受處分人的營業小客車，當時在公車專用停
    靠區，我看到本件營業小客車的車牌有異樣，所以才攔檢，
    我先看到前車牌有刷白的狀況，後來繞到後面，看後車牌也
    是同樣的狀況，我有拍照採證；受處分人當場有表示他的車
    牌是自然褪色，但我在現場有告知受處分人，如果沒有以外
    力或其他方式，一般自然褪色不會這樣誇張，依經驗法則，
    一般洗車不可能將車牌顏色褪掉，更不可能褪得這麼徹底，
    且車牌是以烤漆方式製作，不可能有這樣的自然褪色情況發
    生，我們合理懷疑受處分人是否要規避超速、肇事逃逸等違
    規責任等語（見本院98年2 月20日訊問筆錄），並有證人庭
    呈之97年11月27日彩色採證相片2 紙可憑，事證明確；
(二)、受處分人雖辯稱：伊車號牌是自然褪色，且伊於97年5 月21
    日驗車時，檢驗人員也未表示號牌有問題云云。惟查，依卷
    附彩色採證相片顯示，受處分人所有上開車輛之前後號牌，
    原紅色數字均呈不均勻之褪色狀態，且褪色與未退色部分之
    色差極大，顯難認係同面車牌號碼經相同日曬雨淋之狀況下
    ，所應呈現之自然褪色狀態，受處分人辯稱其號牌係自然褪
    色而非人為塗抹污損，顯無可採；又受處分人所有上開車輛
    ，雖於97年5 月21日至臺北市監理處辦理定期檢驗，經檢驗
    號牌完好，符合標準，判定合格等情，有臺北監理處98年3
    月13日函，及受處分人庭呈之車輛檢驗紀錄表1 紙在卷可參
    ，然該檢驗日期97年5 月21日，距離本件舉發日期97年11月
    27日，已半年有餘，不能排除受處分人於此半年期間有塗抹
    污損號牌之情形，此節尚難茲為受處分人有利之認定。受處
    分人所辯，均無可採。
五、綜上所述，受處分人所有之車號6E-372號營業一般小客車，
    確有塗抹污損汽車牌照，使不能辨認其牌號之違規行為，舉
    發機關依法舉發、原處分機關依道路交通管理處罰條例第13
    條第1 款規定，裁處受處分人3 千元罰鍰，並責令改正等情
    ，均屬於法有據。受處分人之聲明異議，為無理由，應予駁
    回。
六、據上論斷，依道路交通案件處理辦法第19條，裁定如主文。
中    華    民    國    98    年    9     月    30    日
                        交通法庭  法  官  孫  曉  青
以上正本證明與原本無異。
如不服本裁定，應於送達後5日內向本院提出抗告狀。
                                  書記官  李  佳  穎
中    華    民    國    98    年    9     月    30    日


司法院資訊處製作；財團法人民間司法改革基金會備份。
